臺灣高等法院刑事裁定　　　　　　　　100年度毒抗字第237號
抗　告　人
即　被　告　黃勝源
上列抗告人因毒品危害防制條例案件，不服臺灣臺北地方法院
100年度毒聲字第449號，中華民國100年7月11日裁定（聲請案號
：臺灣臺北地方法院檢察署100年度聲觀字第393號、100年度毒
偵字第1327號），提起抗告，本院裁定如下：
    主  文
抗告駁回。
    理  由
一、原裁定意旨略以：被告黃勝源於民國100年1月29日凌晨0時
    許，在臺北市○○區○○街161號4樓頂樓加蓋處，施用第二
    級毒品甲基安非他命一次。嗣於同日凌晨0時50分，為警持
    搜索票在上址查獲第二級毒品安非他命3小包（淨重9.3公克
    ），經同意警方採尿送驗後，確呈毒品安非他命及甲基安非
    他命類陽性反應。被告黃勝源於警詢、偵訊中對其於上開時
    、地有施用第二級毒品甲基安非他命之犯行均坦承不諱，且
    為警查獲後採集之尿液經送驗確呈甲基安非他命陽性反應，
    有臺灣尖端先進生技醫藥股份有限公司100年2月16日出具之
    濫用藥物檢驗報告及臺北市政府警察局偵辦毒品案件尿液檢
    體委驗單附卷可稽（偵卷第43-45頁），故被告於上開時、
    地有施用第二級毒品甲基安非他命之犯行，堪以認定。又被
    告前未曾因施用毒品案件，經送勒戒處所觀察、勒戒，有臺
    灣高等法院被告前案紀錄表一份在卷為憑。爰依毒品危害防
    制條例第20條第1項、觀察勒戒處分執行條例第3條第1項規
    定，裁定抗告人送勒戒處所觀察、勒戒等語。
二、本件抗告意旨略以：伊於年初時因工作壓力大，一時迷失，
    初犯吸食安非他命，實感後悔。伊所設立之麒璋印藝有限公
    司為一人公司，所有事項皆由伊一人負責，且公司目前尚有
    青創貸款計畫執行中，若前往勒戒處所，將影響公司運作及
    償款計畫。又伊父母皆已70歲以上，且患有癌症正進行治療
    ，伊身為獨子，家中經濟來源皆須由伊負擔，伊亦有一論及
    婚嫁之未婚妻，實不願因一時之錯誤影響家庭及工作。伊自
    案發至今已徹底改過，未再吸食，懇請鈞院讓伊能以減癮治
    療之方式替代勒戒，伊願以工作所長協助印製反毒文宣，捐
    贈反毒團體，以一己之力回饋社會，為此提起抗告，懇請鈞
    院撤銷原裁定，更為適法之裁定云云。
三、經查：本件上開事實業經抗告人即被告於警詢及偵查中坦承
    無訛，且其尿液檢體經送請臺灣尖端先進生技醫學股份有限
    公司以EIA酵素免疫分析法初步檢驗及GC/MS氣相層析質譜儀
    法確認檢驗結果，確呈毒品安非他命及甲基安非他命陽性反
    應，有該公司出具之濫用藥物檢驗報告及臺北市政府警察局
    偵辦毒品案件尿液檢體委驗單各1紙在卷可稽，並有扣得安
    非他命3小包、吸食器2組、分裝杓2支、電子磅秤1臺、安非
    他命殘渣袋6個及分裝袋2個等物足資佐證。被告施用第二級
    毒品甲基安非他命之行為，事證至臻明確，足堪認定。原審
    依據毒品危害防制條例第20條第1項及觀察勒戒處分執行條
    例第3條第1項，裁定被告應送勒戒處所觀察、勒戒，經核並
    無違誤。被告以其家中高齡父母患病無人奉養，公司須賴其
    經營以維持家中經濟來源，有一已論及婚嫁之未婚妻等私人
    及家庭因素為由，空言指摘原裁定不當，難認有理由，本件
    抗告應予駁回。
據上論斷，應依刑事訴訟法第412條，裁定如主文。
中    華    民    國   100    年    7     月    29    日
                  刑事第四庭審判長法  官  陳筱珮
                                  法  官  邱滋杉
                                  法  官  孫惠琳
以上正本證明與原本無異。
不得再抗告。
                                  書記官  潘文賢
中    華    民    國   100    年    8     月    1     日